【裁判字號】    99,訴,792
【裁判日期】    990716
【裁判案由】    妨害自由等
【裁判全文】
臺灣板橋地方法院刑事判決               99年度訴字第792號
公  訴  人  臺灣板橋地方院檢察署檢察官
被      告  己○○
            丙○○
共      同
選任辯護人  賴玉梅律師
            周福珊律師
            王嘉斌律師
被      告  丁○○
選任辯護人  賴見強律師
上列被告等因妨害自由等案件，經檢察官提起公訴（98年度偵字
第32890 號），本院判決如下：
    主  文
己○○共同以強暴剝奪人之行動自由，處有期徒刑陸月，如易科
罰金，以新臺幣壹仟元折算壹日。又共同傷害人之身體，處有期
徒刑肆月，如易科罰金，以新臺幣壹仟元折算壹日。應執行有期
徒刑玖月，如易科罰金，以新臺幣壹仟元折算壹日。
丙○○共同以強暴剝奪人之行動自由，累犯，處有期徒刑陸月，
如易科罰金，以新臺幣壹仟元折算壹日。又共同傷害人之身體，
累犯，處有期徒刑肆月，如易科罰金，以新臺幣壹仟元折算壹日
。應執行有期徒刑玖月，如易科罰金，以新臺幣壹仟元折算壹日
。
丁○○共同以強暴剝奪人之行動自由，處有期徒刑伍月，如易科
罰金，以新臺幣壹仟元折算壹日。又共同傷害人之身體，處有期
徒刑肆月，如易科罰金，以新臺幣壹仟元折算壹日。應執行有期
徒刑捌月，如易科罰金，以新臺幣壹仟元折算壹日。
己○○、丙○○、丁○○其餘被訴部分均無罪。
    事  實
一、丙○○前因詐欺案件，經本院以九十五年度簡字第五一八五
    號判決判處有期徒刑五月確定，於民國九十六年二月十五日
    易科罰金執行完畢。
二、緣己○○與洪明偉有金錢糾紛，為查詢洪明偉之下落，己○○、丙○○、丁○○與真實姓名年籍不詳、惟均已滿十八歲
    ，綽號分別為「大猴」、「小陳」之二名男子，竟基於剝奪
    人行動自由之犯意聯絡，於九十八年七月十二日晚間八時二
    十二分許，在臺北縣板橋市○○路擎天雙星大樓附近集合後
    ，於同日晚間九時四十八分許，由己○○先撥打電話催促甲○○返家相見，旋由丙○○駕駛自用小客車搭載己○○及「
    大猴」、「小陳」，丁○○則駕駛另輛自用小客車搭載自願
    同行、惟不知情之洪明偉胞弟乙○○，一同前往臺北縣板橋
    市○○路安樂巷一弄六號之甲○○住處樓下，待甲○○出現
    ，「大猴」、「小陳」等人隨即上前勒住甲○○脖子、向前
    拖行並毆打其肚子、臉部而施強暴，將甲○○押入丙○○所
    駕駛之自用小客車後座，兩側則由「大猴」、「小陳」負責
    看管，以此方式剝奪甲○○之行動自由，先載往臺北縣新莊
    市○○○路之某海產店用餐，在店內要求甲○○交代洪明偉
    下落，惟無結果，遂再將甲○○押往臺北縣新莊市迴龍地區
    、由「大猴」暫住之某不詳倉庫。在該倉庫內，丙○○再次
    向甲○○追問洪明偉下落，惟甲○○屢次回以「不知道」後
    ，己○○、丙○○、丁○○及「大猴」、「小陳」等人竟再
    基於傷害之犯意聯絡，由丙○○、己○○、「大猴」等人或
    以拳打腳踢、或持鐵條（未扣案）揮擊毆打甲○○，丁○○
    則擋住出口，防止甲○○對外求救或逃跑，致甲○○受有右
    下頷、左背、左上臂、左下肢多處挫傷等傷害，己○○復承
    前剝奪人行動自由之同一意念，對甲○○恫稱：「再不說出
    洪明偉人在哪裡，就把你帶到山上埋」等語，致甲○○心生
    畏懼，隨口胡謅洪明偉在戊○○住處。為透過甲○○誘使戊○○出面交代洪明偉之行蹤，己○○、丙○○、廖崇豪及「
    大猴」、「小陳」承前妨害自由之單一犯意，再將甲○○押
    往臺北縣板橋市之錢櫃ＫＴＶ包廂內，要求甲○○佯以介紹
    女子為由，撥打電話誘騙戊○○前來，幸戊○○發覺有異，
    虛應：翌日中午可相約碰面等情而未前往。惟己○○、丙○○、丁○○、「大猴」等人仍承前剝奪行動自由之犯意聯絡
    ，於九十八年七月十三日上午六時許，將甲○○押載至臺北
    縣中和市之丙○○住處，由丙○○、「大猴」負責看管，丁○○則就此先行離去。己○○為使甲○○配合誘出戊○○，
    要求甲○○交付即期支票、身分證、健保卡、印章並簽發本
    票，經甲○○應允後，己○○、丙○○、「大猴」等人即承
    前妨害自由之犯意聯絡，於九十八年七月十三日上午十時三
    十分許，押載甲○○返回其位於臺北縣板橋市○○路安樂巷
    之住處，在己○○陪同甲○○上樓取物時，甲○○趁隙將己○○推出門外並報警處理，始獲自由。
二、案經臺北縣政府警察局海山分局移送臺灣板橋地方法院檢察
    署檢察官偵查起訴。
    理  由
甲、有關證據能力方面：
一、按被告以外之人於審判外之言詞或書面陳述，除法律有規定
    者外，不得作為證據，刑事訴訟法第一百五十九條第一項固
    有明定。惟被告以外之人於審判外之陳述，雖不符同法第一
    百五十九條之一至之四規定，但經當事人於審判程序同意作
    為證據，法院審酌該言詞陳述或書面作成時之情況，認為適
    當者，亦得為證據，且當事人、辯護人於法院調查證據時，
    知有第一百五十九條第一項不得為證據之情形，而未於言詞
    辯論終結前聲明異議者，視為有前項之同意，此亦據刑事訴
    訟法第一百五十九條之五規定甚明。
二、本案判決下列所引用之被告以外之人於審判外之陳述，被告
    己○○、丙○○、丁○○及其等辯護人於本院準備程序中，
    均已陳稱：對此部分證據之證據能力不爭執等語明確，迄本
    院言詞辯論終結前，復未對該等證據之證據能力聲明異議，
    本院審酌該些證據之取得，並無違法不當或證明力明顯過低
    之瑕疵，亦認以之作為證據，要屬適當，是以本案判決下列
    所引用之被告以外之人於審判外之陳述，依刑事訴訟法第一
    百五十九條之五之規定，均有證據能力。至於證人甲○○、
    乙○○於警詢、偵查中之供述，因被告三人爭執其證據能力
    ，本院業已將之排除，並未引為認定被告三人犯罪之證據，
    附此敘明。
乙、實體方面：
壹、有罪部分：
一、訊據被告己○○、丙○○、丁○○坦承：九十八年七月十二
    日晚間九時四十八分許，其三人與「大猴」、「小陳」等人
    分乘二部自用小客車，前往臺北縣板橋市○○路安樂巷一弄
    六號之甲○○住處樓下，被告己○○並曾撥打電話催促甲○○返家相會，待甲○○出面後，即載同甲○○前往臺北縣新
    莊市○○○路某海產店、臺北縣新莊市迴龍地區之某倉庫、
    臺北縣板橋市錢櫃ＫＴＶ、臺北縣中和市丙○○住處等地，
    丁○○在丙○○住處與眾人分手離去後，己○○、丙○○、
    「大猴」等人又搭載甲○○返回其住處，且甲○○在臺北縣
    新莊市迴龍地區之某倉庫內，確遭己○○手持鐵條毆打，致
    受有右下頷、左背、左上臂、左下肢多處挫傷等傷害之情不
    諱，惟被告丙○○、丁○○均矢口否認犯罪，被告己○○雖
    坦承犯傷害罪，惟亦否認有何剝奪行動自由之犯行，被告己○○、丙○○辯稱：甲○○是自願與其等前往上開地點，其
    等並未剝奪甲○○之行動自由，且毆打甲○○是被告己○○
    個人行為，被告丙○○並未參與云云；被告丁○○則辯稱：
    伊是接獲被告己○○吃宵夜之邀約，才會一同前往前述地點
    ，不知甲○○如何進入丙○○駕駛之車輛，亦未參與妨害甲○○行動自由或傷害甲○○之犯行云云。經查：
  (一)九十八年七月十二日晚間九時四十八分許，被告己○○、丙○○、丁○○與「大猴」、「小陳」一行五人，由被告丙○○駕車搭載被告己○○、「大猴」、「小陳」，被告丁○○
    則駕駛另輛自用小客車搭載自願同行之乙○○，一同前往臺
    北縣板橋市○○路安樂巷一弄六號之甲○○住處樓下，被告
    己○○並曾撥打電話催促甲○○返家相會，待甲○○出面後
    ，即由被告丙○○駕車搭載被告己○○、「大猴」、「小陳
    」及甲○○，前往臺北縣新莊市○○○路某海產店、臺北縣
    新莊市迴龍地區之某倉庫、臺北縣板橋市錢櫃ＫＴＶ、臺北
    縣中和市丙○○住處等地，被告丁○○亦一路駕車跟隨，在
    前述倉庫內甲○○曾遭被告己○○持鐵棍毆打，因此受有如
    前所載傷勢，迄其等返回丙○○位於臺北縣中和市之住處後
    ，被告丁○○始行離去，被告己○○、丙○○及「大猴」則
    再帶同甲○○前往其位於臺北縣板橋市○○路安樂巷之住處
    等情，業據被告己○○、丙○○、甲○○自承在卷，核與證
    人即被害人甲○○於本院審理時證述之情節相符，復經證人
    即自願同行之目擊者乙○○於本院審理時證述綦詳，另有新
    泰綜合醫院診斷證明書一紙、傷勢照片六張在卷可稽（見偵
    查卷第三十六頁、第五十頁至第五十二頁），堪予認定。故
    被告己○○確有傷害甲○○之犯行，已甚明確。
  (二)甲○○在其住處樓下與被告己○○、丙○○、丁○○等人相
    見時，並無意願與己○○等人坐車離去，實乃遭「大猴」、
    「小陳」上前勒住脖子、拖行而押入車內，一路均受限於被
    告方面之人數優勢及看管，無法離去，亦不敢求援之事實，
    業據證人甲○○於本院審理時具結證稱：己○○說已經到伊
    家樓下，伊一下樓，就被人勒住伊脖子，將伊往前拖行並毆
    打肚子、臉部，接著被「大猴」及另名男子拉上車，前往海
    產店，在海產店裡伊被質問有關洪明偉之下落，伊說不知道
    ，後來被押去另一個地方，被告丙○○、己○○、「大猴」
    在此處對伊拳打腳踢，也有用鐵棍毆打，伊想跑，但被告丁○○擋在門口，接著手腳、眼口又被膠帶綑綁、封矇，被告
    己○○叫伊趕快交代洪明偉之去處，否則要帶伊去山上埋起
    來，伊十分害怕，遂隨便指稱洪明偉是在戊○○那裡，接著
    又被帶到臺北縣板橋市錢櫃ＫＴＶ，被告己○○要伊把戊○○約出來，之後返回被告丙○○住處，仍遭被告丙○○及「
    大猴」看管，後來被告己○○等人要帶伊回住處拿即期支票
    、身分證、健保卡等物，伊才趁僅有被告己○○一人陪同上
    樓之機會，把被告己○○擋在門外並鎖門報警等語明確（見
    本院卷九十九年六月二十九日審判筆錄第十八頁至第二十一
    頁），核與證人乙○○於本院審理時證述：「我看到他（指
    甲○○）是被強迫上車的，地點是在板橋市○○路安樂巷甲○○的住處附近。…我看到他有掙扎，想要逃跑，結果被其
    中一人反拗他的手，…。」、「（在海產店時，己○○有無
    與甲○○討論金錢債務的事情？）他們就是在討論找不找得
    到我哥，當時丙○○、丁○○也有一起討論。」、「（到了
    你說的洗車廠《即指前述甲○○遭毆打之倉庫》後，甲○○
    有無和己○○發生糾紛？）他們一直在爭執我哥在什麼地方
    、錢的問題，甲○○有被打，他的手腳、眼睛被膠帶綁起來
    ，我忘記是誰綁的，他被綁的時候，己○○、丙○○、還有
    一個男子在他身旁，丁○○在我旁邊，他們是在房間裡面，
    而我與丁○○在房間走道，房門沒有關，所以我看到己○○
    、丙○○及另一人拿鐵棍亂打甲○○。」、「（甲○○被打
    後，他有無說什麼話？）己○○再追問我哥的去處，並說『
    再不說就沒機會了』，甲○○有說一些話，但我不清楚他們
    說什麼。」之情節（見本院卷同上期日審判筆錄第四頁至第
    八頁），相互吻合。證人戊○○於同日亦到庭證述：「（九
    十八年七月十三日凌晨你有無接到甲○○的電話？）我接到
    他兩通電話，第一通是打來說他們人在錢櫃ＫＴＶ，有女孩
    子要介紹給我認識，我說我隔天要上班，我沒有辦法去，過
    了五到十分鐘後，他又打來第二通，我感覺他說話的口氣怪
    怪的，而且我當時人在員林，所以我沒有去。」、「（同一
    天凌晨你有無接到其他跟甲○○有關的電話？）有，第三通
    也是用甲○○的手機打來的，打電話的人說他叫『阿發』，
    他叫我把東西拿出來，我說什麼東西，他說錢還是支票，如
    果不拿出來的話，要給甲○○好看，我擔心不配合的話，他
    們會傷害甲○○，我說我人在員林，他有要求我用室內電話
    打到那支手機，他要看我的室內電話號碼是否在南部，後來
    早上甲○○打電話跟我說他被打了。」等情（見本院卷同上
    期日審判筆錄第二十六頁），復與證人甲○○所稱：伊因為
    遭毆打，才胡謅洪明偉在戊○○那裡，己○○等人便要伊把
    戊○○約到錢櫃ＫＴＶ之情節互核相符，另有甲○○使用之
    0000000000號行動電話通聯資料一份附卷可憑（
    見偵查卷第六十八頁至第六十九頁），足認證人甲○○之證
    詞，乃信而有徵，且無瑕疵可指，堪予採信。則被告己○○
    、丙○○、丁○○與「大猴」、「小陳」等人確實共同剝奪
    甲○○之行動自由，且在過程中推由被告己○○對甲○○恫
    稱：「要是再不說，就帶你去山上埋」等語，以逼迫甲○○
    供出洪明偉下落，另被告丙○○、丁○○對於被告己○○之
    傷害甲○○犯行，亦有犯意聯絡及行為分擔，均已甚為明確
    。
  (三)再者，「大猴」、「小陳」均係透過被告丙○○之聯繫而同
    行乙節，業據被告己○○、丙○○供述在卷。被告己○○於
    偵查中亦自承：「（既是金錢糾紛，為何丙○○、丁○○還
    要在場？）我覺得人多，勸甲○○比較好勸。雖然他們不認
    識，但是我覺得這樣會有效果。」等情在卷（見偵查卷第八
    十八頁），於本院審理時復以證人身分具結證稱：「（丙○○、『大猴』、『小陳』是何時跟你會合的？）我跟丙○○
    、『大猴』、『小陳』先到土城市○○路的麥當勞會合，然
    後就遇到乙○○了，但在裕民路之前，我就有打電話約丁○○吃飯，所以後來才去擎天雙星跟丁○○會合，會合之後，
    我叫他跟著我們走，最後才去找甲○○。」、「（丁○○不
    會覺得奇怪嗎？）我跟他認識很久了，我做什麼事情他也不
    會多問。」、「（既然丁○○不認識丙○○，為何丁○○要
    和你們去丙○○的住處？）我一開始只有跟他說要去吃飯，
    因為吃飯時（指在新莊市○○○路之海產店時）氣氛不太好
    ，丁○○有問我發生什麼事，我說我自己處理，他本來是說
    隔天要上班，要先回去，我想說既然沒什麼事情了，又這麼
    久才出來吃一次飯，我就跟他說事情處理完之後再一起回家
    。」、「（為何會找丙○○一起去找甲○○？）因為甲○○
    及戊○○都是我認識十五、六年的朋友，他們的個性我很了
    解，要讓他們講實話是不可能的，我想說找一個口才比較好
    的人幫我勸說他們，所以我找丙○○跟我一起去勸他，『小
    陳』、『大猴』我完全不認識，是丙○○帶來的。」等語綦
    詳（見本院卷上開審判期日筆錄第三十一頁至第三十五頁）
    。對照證人甲○○、乙○○前揭所證稱：被告丙○○一再詢
    問洪明偉下落，有動手打甲○○，被告丁○○在海產店裡也
    有參與討論洪明偉去處，並在甲○○被打時擋住去路，後來
    甲○○被押回丙○○住處時，即由丙○○看管之情節，以及
    被告丙○○自承：伊接獲被告己○○電話相約，便再找了真
    實姓名年籍不詳、綽號「大猴」、「小陳」之二位男子同行
    之情節以觀，益徵被告丙○○、丁○○在與被告己○○會合
    之際，即已知悉被告己○○欲以強暴方式押走甲○○，以逼
    迫甲○○交代洪明偉下落一事，知之甚詳，始會負責駕車或
    一路相隨，並分擔毆打甲○○、擋住甲○○以避免逃跑或看
    守甲○○等部分構成要件行為。被告己○○、丙○○辯稱：
    甲○○是自願同行云云，被告丁○○辯稱：其不知己○○要
    強押甲○○，也未參與傷害甲○○之犯行云云，均屬事後卸
    責之虛詞，要無可採。
  (四)綜上所述，本案事證明確，被告己○○、丙○○、丁○○之
    犯行均堪予認定。
二、論罪科刑：
  (一)核被告己○○、丁○○、丙○○三人所為，均係犯刑法第三
    百零二條第一項之以強暴剝奪人之行動自由罪，以及刑法第
    二百七十七條第一項之傷害罪。被告三人就上開犯行，與真
    實姓名年籍不詳、惟均已滿十八歲，綽號分別為「大猴」、
    「小陳」之二名男子有犯意聯絡及行為分擔，為共同正犯。
    又按刑法第三百零二條第一項、第三百零四條第一項及第三
    百零五條之罪，均係以人之自由為其保護法益，而刑法第三
    百零二條第一項有關剝奪行動自由之所謂「非法方法」，已
    包括強暴、脅迫或恐嚇等一切不法手段在內，因此如以非法
    方法剝奪他人行動自由行為繼續中，再對被害人施加恐嚇，
    則其恐嚇之行為，仍屬於非法方法剝奪行動自由之部分行為
    ，應僅論以刑法第三百零二條第一項之罪，無另外成立同法
    第三百零五條之罪之餘地，最高法院著有七十四年臺上字第
    三四０四號判例、八十九年度臺上字第七八０號判決可供參
    考。是以被告己○○雖在臺北縣新莊市迴龍地區之倉庫內，
    對甲○○恫稱：「再不說出洪明偉人在哪裡，就把你帶到山
    上埋」等語，致甲○○心生畏懼，惟揆諸上開判例意旨說明
    ，此僅係其等剝奪甲○○行動自由之部分行為，不另論以恐
    嚇危害安全罪；檢察官就此部分認定被告己○○另觸犯刑法
    第三百零五條之罪嫌云云，容有未恰。再者，被告丙○○前
    因詐欺案件，經本院以九十五年度簡字第五一八五號判決判
    處有期徒刑五月確定，於九十六年二月十五日易科罰金執行
    完畢之事實，有臺灣高等法院被告前案紀錄表一份在卷可考
    ，其受有期徒刑之執行完畢，五年內故意再犯本件有期徒刑
    以上之二罪，皆為累犯，均應依法加重其刑。至於被告己○○、丙○○、丁○○押載甲○○前往臺北縣新莊市迴龍地區
    之倉庫後，係因一再詢問洪明偉之下落未果，始起意共同毆
    打甲○○乙節，業據證人甲○○於本院審理時證述綦詳，可
    見甲○○之受傷並非遭剝奪行動自由之當然結果，所犯上開
    二罪，犯意各別，行為互殊，應分論併罰（最高法院九十五
    年度臺上字第五一六號判決意旨參考）。
  (二)爰審酌被告己○○、丙○○、丁○○三人所為有害甲○○之
    人身自由，其等犯罪之動機、目的、手段皆屬可議，惟被告
    己○○業已坦承部分犯行，被告丙○○、丁○○則均否認犯
    罪，暨其等素行、參與程度及被害人傷勢等一切情狀，分別
    量處如主文所示之刑，均諭知易科罰金之折算標準，復定其
    應執行之刑及諭知易科罰金之折算標準。末查被告己○○等
    人持以毆打甲○○之鐵條並未扣案，無證據證明尚屬存在，
    亦無證據足認必係被告所有，且非違禁物，爰不併予宣告沒
    收。
貳、無罪部分：
一、公訴意旨另以：被告己○○、丙○○、丁○○及「大猴」、
    「小陳」當晚在臺北縣板橋市○○路擎天雙星大樓附近集合
    後，先於同日晚間八時五十分許，前往臺北縣土城市○○路
    之麥當勞速食店附近（起訴書誤載為臺北縣板橋市○○路之
    乙○○住處附近，應予更正）等待乙○○，待乙○○出現，
    其等即基於剝奪他人行動自由之犯意聯絡，強行將乙○○帶
    上車而剝奪其行動自由，因乙○○未能交代胞兄洪明偉之去
    向，被告己○○等人遂一路押載乙○○前往甲○○住處、新
    莊市○○○路之海產店、迴龍地區某倉庫，迄抵達臺北縣板
    橋市錢櫃ＫＴＶ以後，乙○○始獲釋放，因認被告己○○、
    丙○○、丁○○三人就此另涉犯刑法第三百零二條第一項之
    以非法方法剝奪人之行動自由罪云云。
二、按犯罪事實應依證據認定之，無證據不得認定犯罪事實，不
    能證明被告犯罪者，應諭知無罪之判決，刑事訴訟法第一百
    五十四條第一項、第三百零一條第一項分別定有明文。次按
    現行刑事訴訟法並無禁止被害人於公訴程序為證人之規定，
    自應認被害人在公訴程序中具有證人適格（即證人能力），
    然被害人與一般證人不同，其與被告處於絕對相反之立場，
    其陳述之目的，在使被告受刑事訴追處罰，內容未必完全真
    實，證明力自較一般證人之陳述薄弱。故被害人縱立於證人
    地位而為指證及陳述，且其指證、陳述無瑕疵可指，仍不得
    作為有罪判決之唯一依據，應調查其他證據以察其是否與事
    實相符，亦即仍須有補強證據以擔保其指證、陳述之真實性
    ，始得採為斷罪之依據，最高法院著有九十四年度臺上字第
    三三二六號判決可資參考。
三、公訴人認被告己○○、丙○○、丁○○涉犯剝奪乙○○之行
    動自由罪，無非以證人乙○○之證詞，為其論述之依據。訊
    據被告三人均坦承：九十八年七月十二日其等是先去臺北縣
    土城市○○路麥當勞附近找乙○○，之後搭載乙○○一路前
    往甲○○住處、新莊市○○○路海產店、迴龍地區某倉庫及
    臺北縣板橋市錢櫃ＫＴＶ等處之情節不諱，惟均堅詞否認此
    部分犯行，皆辯稱：乙○○是自願同行等語。
四、經查：證人乙○○於本院審理時，雖具結證稱：在臺北縣土
    城市○○路麥當勞碰到被告己○○、丙○○等人時，被告己○○、丙○○勾著伊肩膀要伊上車一起去找甲○○，被告己○○有說「一起去，沒有去的話，你自己知道會怎麼樣。」
    ，所以伊就跟著上車等情不諱，惟亦證稱：當時伊沒有做任
    何抵抗，就跟著上車，在甲○○住處伊有看見甲○○被強迫
    上車之過程，當時伊沒有逃跑，因為想看看被告他們到底想
    怎樣，直到抵達板橋市錢櫃ＫＴＶ以後，伊向被告丙○○表
    示想要離開，丙○○說可以，伊就自己搭車離去，大部分時
    間都是被告丁○○一人開車載伊，伊都沒有想要離開，因為
    伊覺得好像沒有伊的事，在抵達迴龍地區之倉庫時，也是被
    告丁○○和伊最後進入，被告丁○○並沒有押著伊等語在卷
    （見本院卷九十九年六月二十九日審判筆錄第四頁至第十四
    頁），足認被告己○○、丙○○、丁○○等人辯稱：乙○○
    是自願同行，因為他也想弄清楚事情原委乙節，尚非子虛。
    再者，臺北縣土城市○○路麥當勞附近乃人潮眾多之商業地
    區，證人乙○○亦證稱：「（去麥當勞時，你女朋友是否在
    場？）她沒有跟我進去麥當勞，她是在我機車旁邊。我是在
    土城裕民路上的麥當勞被帶上車的，麥當勞樓上是我哥的住
    處，我是從我哥住處離開到機車店的路上遇到己○○等人，
    他們就問我哥的去向，…」、「（你下樓要與己○○等人走
    時，有無叫你女朋友先回去？）我下樓後就直接叫她先回去
    。」、「（你女朋友有無看到你被被告等人勾肩？）她有看
    到並問我發生何事，我說這些人是要找我哥，我就叫她先回
    去。」等語明確，則苟被告三人確係使用非法手段強押乙○○上車，乙○○實有甚多機會可以對外求援或者逃跑，惟其
    竟捨此未為，反一路跟隨前往甲○○住處、新莊市○○○路
    海產店等多處，益徵乙○○應係自願上車與被告等人同行，
    欲以釐清己○○與胞兄洪明偉之糾紛無訛。
五、綜上所述，檢察官所舉證據，尚不足以證明被告己○○、丙○○、丁○○等人剝奪乙○○之行動自由，本院亦查無其他
    積極證據足認被告三人有何公訴人此部分所指之妨害自由犯
    行，不能證明被告己○○、丙○○、丁○○此部分犯罪，依
    法即應就此部分諭知無罪之判決。
據上論斷，應依刑事訴訟法第二百九十九條第一項前段、第三百
零一條第一項，刑法第二十八條、第二百七十七條第一項、第三
百零二條第一項、第四十七條第一項、第四十一條第一項前段、
第八項、第五十一條第五款，刑法施行法第一條之一，判決如主
文。
本案經檢察官賴建如到庭執行職務。
中    華    民    國    99    年    7     月    16    日
                  刑事第四庭  審判長法  官  樊季康
                                    法  官  徐子涵
                                    法  官  劉元斐
上列正本證明與原本無異。
如不服本判決，應於判決送達後10日內敘明上訴理由，向本院提
出上訴狀 (應附繕本) ，上訴於臺灣高等法院。其未敘述上訴理
由者，應於上訴期間屆滿後20日內向本院補提理由書「切勿逕送
上級法院」。
                                    書記官  高建華
中    華    民    國    99    年    7     月    23    日
附錄本案論罪科刑所引法條
刑法第二百七十七條
傷害人之身體或健康者，處三年以下有期徒刑、拘役或一千元以
下罰金。
犯前項之罪因而致人於死者，處無期徒刑或七年以上有期徒刑；
致重傷者，處三年以上十年以下有期徒刑。
刑法第三百零二條
私行拘禁或以其他非法方法，剝奪人之行動自由者，處五年以下
有期徒刑、拘役或三百元以下罰金。
因而致人於死者，處無期徒刑或七年以上有期徒刑，致重傷者，
處三年以上十年以下有期徒刑。
第一項之未遂犯罰之。

司法院資訊處製作；財團法人民間司法改革基金會備份。
